臺灣高等法院臺南分院刑事判決　　　　　　　 九十一年度上訴字第九七號　　 Ｃ
　　　上　訴　人　臺灣雲林地方法院檢察署檢察官
　　　被　　　告　甲　○　○
右上訴人因被告恐嚇案件，不服臺灣雲林地方法院九十年度訴字第三二四號中華民國
九十年十一月二十三日第一審判決（起訴案號：臺灣雲林地方法院檢察署九十年度偵
字第二七六八、二四九六號），提起上訴，本院判決如左：
      主      文
原判決關於恐嚇部分撤銷。
甲○○以加害身體之事，恐嚇他人致生危害於安全，處拘役壹拾日，如易科罰金，以
百元折算壹日。
      事      實
一、被告前因多次向其父乙○索討零用錢被拒，心生忿恨，於民國九十年六月十四日
    晚間八時三十分許，在雲林縣虎尾鎮興南里六鄰興南二六號之一住處，基於恐嚇
    之犯意，將非管制刀械小武士刀一把繫於腰際，進入其父房間，以加害生命、身
    體之事恐嚇其父，致生危害於乙○之安全。
二、案經臺灣雲林地方法院檢察署檢察官偵查起訴。
      理      由
一、訊據被告則堅詞否認有何恐嚇之犯行，辯稱：當天伊帶刀，並不是要恐嚇及殺伊
    父親；當時伊是要去練八家將，是怕伊父親會打伊，伊才帶刀，是伊父親搶起來
    的等語。
二、經查：被告於警訊稱：（問：你拿刀到你父親房間有合意圖？）答：只是有意嚇
    唬他，因他不給我錢用，所以我才拿刀到我父親房間嚇唬他，核與乙○於警訊中
    指稱：「今日甲○○仍然要向我強索零用金，我身上沒錢所以今日未給他，於十
    四日二十時左右我正躺在家中床上看電視，忽然發現他將壹把尖刀插在腰際，伺
    機要殺我，我馬上起床將尖刀搶起來」（見警卷第四頁背面），於偵查中證稱：
    「當天他要向我要錢沒要到，（他拿刀進來），我才以為他要威脅我。」（見偵
    字第二四九六號卷第六十頁），於原審證稱：「（問：被告有無持刀械恐嚇你？
    ）被告來向我要錢，我說我沒有錢，被告就要出去，我看他腋下夾著一把刀械，
    我擔心他要以該刀械來殺我，我才將該刀子搶下，但他並未出言說要殺我」（見
    原審卷第六十、六一頁）等語相符，按恐嚇罪係以將來之惡害通知他人，使心生
    畏怖之謂，至於恐嚇之方法，係言語、文字或舉動等亦非所問，被告如欲刀出
    門練八家將，則其逕行出門即可，不用持刀進入父親房間，將尖刀插在腰際，並
    顯示給父親看，其行為顯係以將來之惡害相通知，致其父鍾財以為被告要殺他，
    而將尖刀搶下，則鍾財已心生畏怖，而影響其安全，被告犯行明確。
三、核其所為係犯刑法第三百零五條之恐嚇罪，應予依法論科。原審未查，認本件被
    告並未實施恐嚇之任何舉動，而是被害人誤認被告身上帶刀，對其產生威脅，被
    告並未出言恐嚇將其殺害等語，諭知被告無罪之判決，顯有未洽。檢察官上訴意
    旨亦執此指摘原判決關於恐嚇部分不當，為有理由，自應由本院將原判決此部分
    撤銷改判。爰審酌被告之犯罪之手段、損害及犯罪後之態度及被害人已原諒被告
    ，代之求情等情，量處如主文第二項所示之刑，並諭知易科罰金之折算標準，以
    資懲儆。扣案之尖刀據被告供稱為其友鄭福成所有（警卷三頁），非被告所有，
    且依鑑定結果，其刀刃未完全開鋒，手把未能供雙手握用，刀柄長度不符刀械公
    告圖例，非屬槍彈藥刀械管制條例列管刀械，有雲林縣警察局刀械鑑驗小組工
    作紀錄表附偵卷十九頁可憑，爰不諭知沒收。
據上論斷，應依刑事訴訟法第三百六十九條第一項前段、第三百六十四條、第二百九
十九條第一項前段、刑法第三百零五條、修正後第四十一條第一項、罰金罰鍰提高標
準條例第一條、第二條判決如主文。
本案經檢察官許仲瑩到庭執行職務。
中    華    民    國      九十一      年      三      月      二十      日
                                  臺灣高等法院臺南分院刑事第四庭
                                      審判長法官  陳    義    仲
                                            法官  宋    明    蒼
                                            法官  楊    子    莊
右正本證明與原本無異。
不得上訴。
                                      法院書記官  王    全    龍
中    華    民    國      九十一      年      三      月     二十一     日
附錄法條：
刑法第三百零五條：以加害生命、身體、自由、名譽、財產之事，恐嚇他人致生危害
                  於安全者，處二年以下有期徒刑、拘役或三百元以下罰金。
